【裁判字號】    95,交聲,5
【裁判日期】    950830
【裁判案由】    違反道路交通管理處罰條例聲明異議
【裁判全文】
臺灣澎湖地方法院交通事件裁定           95年度交聲字第5號
異  議  人  甲○○
即受處分人
上列受處分人因違反道路交通管理處罰條例案件，對於交通部公
路局澎湖監理站中華民國95年5月22日00-000000000號裁決，聲
明異議，本院裁定如左：
    主  文
異議駁回。
    理  由
一、按汽車不依限期參加定期檢驗或臨時檢驗者，處汽車所有人
    新台幣九百元以上一千八百元以下罰鍰；逾期一個月以上者
    並吊扣其牌照，至檢驗合格後發還，逾期六個月以上者，註
    銷其牌照，道路交通管理處罰條例第17條第1項定有明文。
二、異議意旨略以：異議人所有之車號FH－5745號自小客車因故
    障無法行駛於道路上，尚在考慮是否要維修或報廢，以致無
    法行駛至監理站或代驗處檢驗；又異議人收到裁決書裁罰新
    台幣1400元，欲以吊扣駕照方式抵扣罰金，但澎湖監理站卻
    表示不行，為此提出本件異議云云。
三、本件受處分人即異議人甲○○所有之車號FH－5745號自小客
    車未依期限於94年7月17日參加定期檢驗，經澎湖監理站於
    94年10月4日填單以高監(一)字第84201396號違規單舉發，
    並經澎湖監理站裁罰新台幣1400元以及註銷牌照之事實，有
    交通部公路局高雄區監理所澎湖監理站舉發違反道路交通事
    件管理通知單、違反道路交通管理事件裁決書各1張等在卷
    可考。雖異議人辯稱因車輛故障故無法行駛前往檢驗，然汽
    車因故停駛或報廢時，應填具異動登記申請書向公路監理機
    關辦理停駛或報廢登記，道路交通安全規則第25條、第30條
    第1項分別定有明文，本件異議人之車輛既因故障無法行駛
    ，自應依上開規定辦理停駛或報廢登記，今異議人未依法辦
    理異動登記，又未依限參加定期檢驗，則監理機關依法舉發
    違規，並無不當；又經主管機關裁決罰鍰，不依裁決繳納罰
    鍰，按其罰鍰數額易處吊扣汽車牌照或駕駛執照一個月至三
    個月，固為修正前道路交通管理處罰條例第65條第1項第3款
    所明定，然該條文已於95年6月23日修正，並自95年7月1日
    施行，修正後規定罰鍰不繳納者，依法移送強制執行，故異
    議人請求以吊扣汽車牌照之方式抵扣，為現行法所不允許，
    其執此點提出異議，亦無理由。
四、綜上所述，原處分機關據以援引首揭規定，裁處異議人罰鍰
    新台幣1400元並註銷牌照，於法並無不當，本件異議為無理
    由，應予駁回。
五、據上論斷，應依道路交通案件處理辦法第19條，裁定如主文
    。
中    華    民    國    95    年    8     月    30    日
                  交通法庭  法  官  管安露
以上正本證明與原本無異。
如不服本裁定，應於送達後5日內，向本院提出抗告狀（須附繕
本）。
中    華    民    國    95    年    8     月    30    日
                          書記官  楊依靚


司法院資訊處製作；財團法人民間司法改革基金會備份。
